臺灣臺北地方法院刑事判決
111年度審訴字第2435號
公  訴  人  臺灣臺北地方檢察署檢察官
被      告  陳忠廷



            郭子宜


上列被告因傷害案件，經檢察官提起公訴（111年度偵字第18793
號），本院判決如下：
    主  文
本件公訴不受理。
    理  由
一、公訴意旨如附件起訴書所載。
二、按告訴乃論之罪，告訴人於第一審辯論終結前，得撤回其告
    訴；告訴經撤回者，法院應諭知不受理之判決；不受理之判
    決，得不經言詞辯論為之，刑事訴訟法第238條第1項、第30
    3條第3款及第307條分有明文。
三、經查，公訴人認被告2人涉犯之傷害罪（互為告訴人），為
    告訴乃論之罪，茲因其等於本院辯論終結前具狀撤回告訴，
    有刑事撤回告訴狀在卷可稽，依前揭規定，爰不經言詞辯論
    ，逕為諭知不受理之判決。
據上論斷，應依刑事訴訟法第303條第3款、第307條判決如主文
中　　華　　民　　國　　111 　年　　11　　月　　23　　日
  　　　　        刑事第二十庭  審判長法  官  洪英花
　　　　　　　　　                    法  官  謝欣宓
　　　　　　　　　                    法  官  賴鵬年
上正本證明與原本無異。 
如不服本判決應於收受送達後20日內向本院提出上訴書狀，並應
敘述具體理由；其未敘述上訴理由者，應於上訴期間屆滿後20日
內向本院補提理由書（均須按他造當事人之人數附繕本）「切勿
逕送上級法院」。告訴人或被害人如對於本判決不服者，應具備
理由請求檢察官上訴，其上訴期間之計算係以檢察官收受判決正
本之日期為準。 
                                      書記官  林意禎
中　　華　　民　　國　　111 　年　　11　　月　　23　　日
附件：
臺灣臺北地方檢察署檢察官起訴書
                                    111年度偵字第18793號
　　被　　　告　陳忠廷　男　51歲（民國00年0月00日生）
　　　　　　　　　　　　住福建省金門縣○○鎮○村00號2樓                           之1
　　　　　　　　　　　　居新北市○○區○○路0段00號2樓之
　　　　　　　　　　　　  1
　　　　　　　　　　　　國民身分證統一編號：Z000000000號
　　　　　　　　郭子宜　男　58歲（民國00年0月00日生）
　　　　　　　　　　　　住○○市○○區○○路0段000巷0號
                          3樓
　　　　　　　　　　　　居臺北市○○區○○○路0號16樓之3
　　　　　　　　　　　　  4號
　　　　　　　　　　　　國民身分證統一編號：Z000000000號
上列被告等因傷害案件，業經偵查終結，認應提起公訴，茲將犯
罪事實及證據並所犯法條分敘如下：
　　　　  犯罪事實
一、陳忠廷（竊盜部分另為不起訴處分）與郭子宜於民國111年5
    月7日凌晨2時50分許，在臺北市○○區○○街00號之1皇家飲酒
    店內，因細故發生爭執，心有不滿，竟均基於傷害他人身體
    之犯意，各出手毆打對方，造成郭子宜受有頭部外傷、左眉
    擦挫傷、左側顏面瘀挫傷、後腦頭皮瘀挫傷、後頸挫傷及左
    耳擦挫傷等傷害；陳忠廷則受有臉部外傷、左眼鈍瘀傷及後
    頸鈍挫傷等傷害。嗣經警據報到場處理後，始悉上情。
二、案經郭子宜及陳忠廷訴由臺北市政府警察局萬華分局報告偵
    辦。
　  　　　證據並所犯法條
一、證據清單暨待證事實
編號 證　據　清　單 待　證　事　實  1 被告陳忠廷於警詢及偵訊時之供述。　　　　 案發當時在場之事實。　　  2 被告郭子宜於警詢及偵訊時之自白。　　　　　　　　　 全部之犯罪事實。  3 證人即告訴人兼被告郭子宜於警詢及偵訊時之證詞。　　　　　 全部之犯罪事實。  4 證人即告訴人兼被告陳忠廷於警詢及偵訊時之證詞。　　　　　　　　　　　 全部之犯罪事實。  5 證人陳正昌及徐惠玲於警詢時之證詞。 被告陳忠廷出手毆打告訴人郭子宜之事實。 6 臺北市立聯合醫院（中興院區）診斷證明書影本1紙及衛生福利部雙和醫院診斷證明書影本1紙。 告訴人兼被告郭子宜及陳忠廷各受有前開傷害之事實。　　　　 
二、核被告陳忠廷及郭子宜所為，均係犯刑法第277條第1項普通
    傷害罪嫌。
三、依刑事訴訟法第251條第1項提起公訴。
　　此　致
臺灣臺北地方法院
中　　華　　民　　國　 111　　年　　9 　　月　　 2 　日
                              檢　察　官  蔡正雄
本件正本證明與原本無異
中　　華　　民　　國　 111　　年　　9 　　月　　30　　日
        　　　　　　　　　　　書　記　官  楊采芸